# 请教陈版同一控制合并使用成本法时少数股东损益在各期如何确认？

提问人：chimainmo 时间：2020-05-25 18:52:00
请教陈版 同一控制合并使用成本法时少数股东损益在各期如何确认？
同一控制下企业合并使用成本法编制合并报表，合并日为 3 月 31 日，
1 、合并日需要确认年初-合并日的少数股东损益吗？a/借：未分配利润年初 少数股东损益 贷：少数股东权益 b/借：未分配利润年初 少数股东损益 贷：未分配利润年末 哪个正确？少数股东损益不是和少数股东权益对应吗 为什么有的书说是b？
2 、合并当期期初数据=上年年末数据，上年期末恢复子公司累计到此时点的留存收益，子公司净资产与母公司长投的抵消用母公司用资本公积代替，其余分录是否与非同一控制成本法编制合并一模一样？
3 、合并当期期末使用成本法编制合并报表时，权益的抵消是 3 月 31 日初始取得时子公司的权益和母公司的长投，恢复的子公司累积留存收益是截至到合并时点的，而不是截至到期末资产负债表日的，最后少数股东损益的确认是 3月 31 日-12月 31 日还是 1 月 1 日-12月 31 日的？1-3月累积留存收益已经恢复了，再把1-12月利润表数据合并进来是不是重复了1-3月呀？

回答人：chenyiwei
1 、合并日需要确认年初-合并日的少数股东损益，由此也会影响少数股东权益。你的分录a应当是合理的。
2 、同一控制下企业合并的成本法合并抵销处理，我以前在本版面上发过类似案例的，你可以搜索一下。（目前暂时无法上传附件。）
3 、最后少数股东损益的确认仍然是针对被合并方全年净利润的。累计留存收益的恢复不会导致重复，你可以将这个恢复理解为将被合并方前期利润表纳入合并导致的自然滚存结果。